【裁判字號】    90,上易,3621
【裁判日期】    901120
【裁判案由】    竊盜
【裁判全文】
臺灣高等法院刑事判決                            九十年度上易字第三六二一號
    上 訴人 即
    被      告  乙○○
右上訴人因竊盜案件，不服臺灣桃園地方法院九十年度易字第一四一一號，中華民國
九十年七月三十一日第一審判決（起訴案號：臺灣桃園地方法院檢察署九十年度偵字
第七八八Ｏ號）提起上訴，本院判決如左：
    主  文
上訴駁回。
    事  實
一、乙○○前於民國八十四年十一月三十日因犯竊盜罪，經臺灣桃園地方法院判處有
    期徒刑五月確定；於八十五年五月七日又因竊盜罪，經台灣高雄地方法院判處有
    期徒刑四月確定；同年又因竊盜罪，經台灣台中地方法院判處有期徒刑五月，於
    八十五年十二月六日確定；八十七年六月二日復因竊盜罪，再經臺灣桃園地方法
    院判處有期徒刑八月確定；有犯竊盜罪習慣，並於八十八年間因犯詐欺罪為台灣
    桃園地方法院判處有期徒刑八月，台灣高等法院八十九年三月十五日上訴駁回確
    定，而於九十年一月十一日執行完畢，仍不知悔改，復意圖為自己不法之所有，
    於九十年五月十一日凌晨一時許，偕同友人甲○○（起訴書誤植為徐佳玟）前往
    台中市○○○街錢櫃ＭＴＶ看電影，竟趁甲○○不注意之際，順手竊取其車號Ｘ
    六—一五五二號自用小客車之鑰匙及遙控器，旋前往甲○○停放該車處所，即台
    中市○○○街八十八號前，以前開鑰匙及遙控器竊取上開自用小客車（市價約新
    台幣三十五萬），得手後供己使用。嗣於九十年五月十四日凌晨四時五十分許，
    乙○○駕駛上開竊得之自用小客車行經桃園縣桃園市○○路七七二號前，為警查
    獲。
二、案經桃園縣警察局桃園分局報請台灣桃園地方法院檢察署檢察官偵查起訴。
    理  由
一、訊之被告乙○○坦承右揭車子是伊開走，但否認竊盜鑰匙等語，惟查右開事實業
    據被告於警訊時坦白承認，核與被害人甲○○於警訊時指述失竊情節相符，此外
    並有被害人出具之贓物領據、車輛竊盜、車牌失竊資料個別查詢報表各一紙在卷
    為憑，事證明確，犯行堪以認定。
二、核被告所為，係犯刑法第三百二十條第一項竊盜罪。其竊取汽車鑰匙及遙控器後
    ，旋即持以竊取鑰匙及遙控器所屬之汽車，時間緊接，地點相近，此二竊盜作為
    ，可認係一竊盜接續行為。又被告於八十八年間因犯詐欺罪為台灣桃園地方法院
    判處有期徒刑八月，台灣高等法院八十九年三月十五日上訴駁回確定，而於九十
    年一月十一日執行完畢，有台灣高等法院被告全國前案紀錄表一紙附卷足稽，五
    年內再犯本件有期徒刑以上之罪，為累犯，依法加重其刑。原審適用刑法第三百
    二十條第一項、第四十七條，竊盜犯贓物犯保安處分條例第三條第一項第一款、
    第四條、第五條第一項，爰審酌被告因犯前開詐欺罪，甫於九十年一月十一日執
    行完畢，竟未能知所悔悟，短期內再犯本件財產上罪名，所竊財物價值非低等一
    切情狀，量處有期徒刑壹年。又據上開被告前案資料以觀，被告前於八十四年十
    一月三十日因犯竊盜罪，經臺灣桃園地方法院判處有期徒刑五月確定；於八十五
    年五月七日又因竊盜罪，經台灣高雄地方法院判處有期徒刑四月確定；同年又因
    竊盜罪，經台灣台中地方法院判處有期徒刑五月，於八十五年十二月六日確定；
    八十七年六月二日復因竊盜罪，再經臺灣桃園地方法院判處有期徒刑八月確定；
    屢因犯竊盜罪入監執行，甫出獄，又再犯本案竊盜罪，足見其長期以來有竊盜犯
    罪習慣，應依竊盜犯贓物犯保安處分條例之規定，並諭知於刑之執行前，令入勞
    動場所強制工作三年，以矯正惡習。經核認事用法均無不合，量刑亦稱妥適，被
    告上訴意旨否認竊取鑰匙並求為減輕其刑，經核均無理由，應予駁回。
據上論斷，應依刑事訴訟法第三百六十八條，判決如主文。
本案經檢察官郭弘佑到庭執行職務。
中      華      民      國      九十      年      十一    月    二十  日
                              臺灣高等法院刑事第十一庭
                                  審判長法  官 楊 照 男
                                        法  官 陳 炳 彰
                                        法  官 王 詠 寰
右正本證明與原本無異。
不得上訴。
                                        書記官 洪 金 堆
中      華      民      國      九十      年       十一   月    二十  日
附錄：本案論罪科刑法條全文
附錄    本判決論罪科刑法條：
刑法第三百二十條
意圖為自己或第三人不法之所有，而竊取他人之動產者，為竊盜罪，處五年以下有期
徒刑、拘役或五百元以下罰金。
意圖為自己或第三人不法利益，而竊佔他人之不動產者，依前項之規定處斷。
前二項之未遂犯罰之。


司法院資訊處製作；財團法人民間司法改革基金會備份。
